臺灣基隆地方法院刑事判決　　　　　　　　　　　　　九十一年度簡上字第一六號
　　上　訴　人　臺灣基隆地方法院檢察署檢察官
　　被　　　告　乙○○
右列上訴人因被告竊盜案件，不服本院九十年度基簡字第八一七號，中華民國九十年
十二月六日第一審簡易判決（聲請簡易處刑案號：臺灣基隆地方法院檢察署九十年度
偵字第四二三九號）暨提起上訴移送併辦（九十年度偵字第四九四三號），本院認不
宜為簡易判決處刑，自為第一審判決如左：
    主  文
原判決撤銷。
乙○○連續攜帶兇器竊盜，處有期徒刑柒月。
    事  實
一、乙○○基於意圖為自己不法所有之概括犯意，連續於（一）民國（下同）九十年
    八月十六日下午五時許，見丙○○所有，停放於基隆市○○路二號客運大樓前之
    車號ＧＰＹ─三八八號重型機車鑰匙未取下，認有機可趁，竟徒手竊取該車得手
    後，留供己騎乘使用；（二）同年九月十八日上午五、六時許，在基隆市七堵區
    ○○○街，趁無人之際，徒手竊取甲○○所有車號ＰＯＬ─０五六號機車，將之
    推至機車修理廠修理，及配鑰匙，待得發動後，留供己用，並將該機車車牌丟棄
    ；（三）翌（十九）日上午，攜帶其所有客觀上可供兇器使用之螺絲起子一把，
    在基隆市七堵區後火車站，竊取丁○○所有，車號ＩＴＴ─六七五號重型機車車
    牌，懸掛於車號ＰＯＬ─０五六號機車上，嗣於（一）九十年八月二十四日下午
    五時三十分許，在台北縣汐止市○○路九十六巷巷口，為警臨檢查獲車號ＧＰＹ
    ─三八八號重型機車；（二）九十年十二月二日十七時許，在基隆市○○區○○
    路暖江橋為警查獲。
二、案經台北市政府警察局中正第一分局報請臺灣基隆地方法院檢察署檢察官偵查起
    訴及基隆市警察局移送併辦。
    理  由
一、右揭事實，業據被告於本院審理中坦承不諱，核與被害人丙○○、甲○○、丁○
    ○於警訊中指述相符，並有車輛車牌失竊作業查獲車輛認可資料、贓物認領保管
    收據三紙附卷可稽，本案事證明確，被告竊盜犯行洵堪認定，應依法論科。
二、查被告乙○○意圖為自己不法之所有，或徒手，或攜帶兇器竊取他人財物，核其
    所為，係犯刑法第三百二十條第一項竊盜罪、同法第三百二十一條第一項第三款
    之加重竊盜罪。被告多次竊盜犯行，時間緊接，所犯係構成要件相同之罪，顯係
    基於概括犯意而反覆為之，為連續犯，應論以一罪並加重其刑。原聲請簡易判決
    處刑意旨雖僅就被告於九十年八月十六日所為之竊盜犯行聲請處刑，惟被告於同
    年九月十八、十九日所為竊盜犯行，與前揭聲請事實既有裁判上一罪之連續犯關
    係，為起訴效力所及，本院自得一併予以審究。原判決僅就被告所涉九十年八月
    十六日之竊盜犯行論科，未及審酌被告其餘竊盜犯行，自有未洽，上訴意旨就此
    有所指摘，自屬有據，應由本院予以撤銷改判。爰審酌被告為一時貪念，連續竊
    取他人機車、車牌，其犯罪之動機、目的、手段、所生危害、犯罪後之態度等一
    切情狀，量處如主文所示之刑，以示懲儆。被告乙○○竊盜時所使用之螺絲起子
    ，業經被告丟棄，業據被告供陳在卷，爰不予宣告沒收，附此敘明。
據上論斷，應依刑事訴訟法第四百五十五條之一第一項、第三項、第三百七十一條、
第三百六十九條第一項前段、第三百六十四條、第二百九十九條第一項前段，刑法第
五十六條、第三百二十條第一項、第三百二十一條第一項第三款，罰金罰鍰提高標準
條例第一條前段，判決如主文。
本院經檢察官吳佳齡到庭執行職務。
中      華      民      國    九十一    年      四     月     二十四    日
                              臺灣基隆地方法院刑事第三庭
                                  審判長法  官  林 火 炎
                                        法  官  何 怡 
                                        法  官  齊    潔
右正本證明與原本無異。
對於本件判決如有不服，應於收受送達後十日內，向本院提出上訴書狀，上訴於臺灣
高等法院，並按他造當事人之人數附具繕本。
                                        書記官  郭 廷 耀
中      華      民      國    九十一    年      四     月    二十五    日
附錄論罪法條
刑法第三百二十條第一項：
意圖為自己或第三人不法之所有，而竊取他人之動產者，為竊盜罪，處五年以下有期
徒刑、拘役或五百元以下罰金。
刑法第三百二十一條第一項第三款：
犯竊盜罪而有左列情形之一者，處六月以上五年以下有期徒刑：
一、於夜間侵入住宅或有人居住之建築物、船艦或隱匿其內而犯之者。
二、毀越門扇、牆垣或其他安全設備而犯之者。
三、攜帶兇器而犯之者。
